臺灣臺南地方法院刑事判決　　　　　　　 96年度易字第601號
公　訴　人　臺灣臺南地方法院檢察署檢察官
被　　　告　丙○○
　　　　　　　　　　（現在臺灣臺南監獄執行中）
上列被告因竊盜案件，經檢察官提起公訴（96年度偵字第1495號
），及臺灣桃園地方法院檢察署移送併辦（95年度偵字第12397
號），被告就被訴事實為有罪之陳述，本院裁定進行簡式審判程
序，判決如下：
    主  文
丙○○共同連續攜帶兇器竊盜，累犯，處有期徒刑拾月。
    事實及理由
一、犯罪事實：
  (一)丙○○前於民國九十年間因違反毒品危害防制條例、竊盜案
    件，各經法院判處有期徒刑六月，二案接續執行，竊盜案所
    處有期徒刑六月部分，於九十一年四月二十四日易科罰金繳
    清執行完畢，毒品案所處有期徒刑部分，則於九十一年十月
    十五日執行完畢。猶不知悔改，先於九十四年八月十四日凌
    晨四時許，基於意圖為自己不法所有之概括犯意聯絡，夥同
    楊錦和、黃泗彬（以上二人均經另案審理）、陳松鶴、利源
    才（以上二人因另案判決效力所及，業經檢察官另為不起訴
    處分）四人，共同前往桃園縣大園鄉○○村○○路一二五號
    未有人居住之南璋公司倉庫（無故侵入他人建築物部分，未
    據告訴），由丙○○、楊錦和、陳松鶴三人負責把風，黃泗
    彬、利源才二人則侵入上址倉庫內，徒手竊取南璋公司所有
    價值約新臺幣（下同）十五萬元之堆高機一部，得手後逃逸
    。丙○○復於九十五年一月二十九日下午二時三十分許，與
    吳嘉恩（另案判處有期徒刑七月）二人共同承前同一概括犯
    意聯絡，在桃園縣大溪鎮粟子園二八之二號前，由吳嘉恩負
    責把風，丙○○則持其所拾獲、客觀上可作為兇器使用之一
    字型板手一支，插入乙○○所有停放在該處價值約十萬元之
    車牌號碼ＣＰ─七○四二號自小客車之車鑰匙孔，發動引擎
    而竊取該車，得手後供己代步使用，嗣於同日下午五時許，
    許財富駕駛上開竊取之自小客車搭載吳嘉恩及未參與行竊之
    鄭榮富二人，行經桃園縣大溪鎮粟子園一八之三號前，適遇
    警方鳴笛攔檢，丙○○未停車接受攔檢，警方發覺有異即行
    追捕，丙○○逃逸不及，於同日晚上九時許，在該粟子園加
    油站後方產業道路處為警當場逮捕查獲，並扣得上開一字型
    板手一支，而查知上情。
  (二)案經桃園縣警察局大溪分局報請臺灣桃園地方法院檢察署呈
    請臺灣高等法院檢察署令轉臺灣臺南地方法院檢察署檢察官
    偵查起訴及臺灣桃園地方法院檢察署移送併案審理。
二、證據名稱：
  (一)被告丙○○於警詢及偵審中之自白。
  (二)證人吳嘉恩於警詢及偵查中之證述。
  (三)證人乙○○於警詢之證述。
  (四)車輛竊盜、車牌失竊資料個別查詢報表─查詢車輛認可資料
    、車輛協尋證明單、贓物認領保管單各一份。
  (五)扣案被告所有之上開一字型板手一支。
  (六)證人黃泗彬、陳松鶴、利源才、李正義於警詢、偵查中之證
    述。
  (七)證人楊錦和、許文慶、甲○○於警詢之證述。
三、核被告於九十四年八月十四日所為上開犯行，係犯刑法第三
    百二十一條第四款結夥三人以上竊盜罪；又查扣案之一字型
    板手一支全長十五公分，係鐵製品，質地堅硬銳利，有本院
    勘驗筆錄在卷可稽（見本院卷第三五頁），客觀上足以對人
    之生命、身體、安全構成威脅，自應認為可作兇器使用；又
    攜帶兇器竊盜罪，只須於行竊時，有攜帶具有危險性之兇器
    即足，並不以攜帶之初，即有行兇之意圖為必要，是被告於
    九十五年一月二十九日所為上開犯行，則係犯同法條第三款
    攜帶兇器竊盜罪。被告與楊錦和、黃泗彬、陳松鶴、利源才
    四人就前揭九十四年八月十四日犯行部分及被告與吳嘉恩二
    人就前揭九十五年一月二十九日犯行部分，分別有犯意之聯
    絡及行為之分擔，應論以共同正犯。又被告行為後，九十四
    年二月二日修正公布、九十五年七月一日施行之刑法雖已刪
    除連續犯之規定，然被告先後二次加重竊盜犯行，時間緊接
    ，觸犯構成要件相同之罪名，顯係基於概括犯意為之，應構
    成連續犯，依現行刑法第二條第一項前段之規定，應適用對
    被告較為有利之修正前刑法第五十六條連續犯之規定，審酌
    被告之犯罪動機、手段、所竊得財物之價值、行為參與之程
    度等情節，擇其情節最重之九十五年一月二十九日所為竊盜
    犯行，論以連續攜帶兇器竊盜一罪，並依法加重其刑。另修
    正前刑法有關累犯之成立，不以再犯之罪係故意犯罪為限，
    然修正後之規定，則以再犯故意犯為成立累犯之要件，則有
    關累犯之成立要件，修正前、後刑法第四十七條之規定已有
    所不同，涉及刑罰規範內容之變更，即屬法律有變更，查本
    件被告有如事實欄所示之前案科刑及執行紀錄，有卷附臺灣
    高等法院被告前案紀錄表可按，被告於受有期徒刑執行完畢
    後，五年以內故意再犯本件有期徒刑以上之罪，無論依修正
    前或修正後之刑法第四十七條規定，均構成累犯，適用修正
    後之規定，對被告並未較有利，依刑法第二條第一項前段之
    規定，應適用修正前刑法第四十七條規定，對被告論以累犯
    ，並依法遞加重其刑。再者，檢察官雖僅就被告於九十五年
    一月二十九日所為之加重竊盜犯行提起公訴，然被告於九十
    四年八月十四日所為之加重竊盜犯行，與檢察官所起訴之前
    揭加重竊盜犯行部分，具有修正前刑法第五十六條連續犯之
    裁判上一罪關係，為起訴效力所及，且經檢察官移送併辦（
    臺灣桃園地方法院檢察署九十五年度偵字第一二三九七號）
    ，本院自應一併審理，附此敘明。爰審酌被告四肢健全具完
    全謀生能力，不思正當努力工作營生，竟圖不勞而獲，隨意
    竊取他人財物，毫無他人所有物之概念，及所竊得之財物價
    值暨其前科素行、犯罪後態度等一切情狀，量處如主文所示
    之刑。末查扣案之一字型板手一支係被告於路上拾獲一節，
    業經被告供明在卷（見本院卷第三四至三五頁），即無證據
    證明係其所有之物，自無庸宣告沒收（另因無法排除上開板
    手可能係他人丟棄不要之物，亦即無法排除被告拾獲該板手
    時，該板手即屬無主物此種對被告有利之可能性存在，自應
    為被告有利之認定，而無法對被告論以侵占遺失物或脫離本
    人所持有之物罪，併此敘明）。
四、依刑事訴訟法第二百七十三條之一第一項、第二百九十九條
    第一項前段、第三百十條之二、第四百五十四條第二項，刑
    法第二條第一項前段、第二十八條、第三百二十一條第一項
    第三款、修正前刑法第五十六條、修正前刑法第四十七條，
    判決如主文。
五、如不服本判決，應於判決送達後十日內，向本院提出上訴狀
    。
本案經檢察官丁○○到庭執行職務。
中　　華　　民　　國　　96　　年　　5 　　月　　25　　日
　　　　　　　　　刑事第七庭    法　官　林欣玲
以上正本證明與原本無異。
　　　　　　　　　　　　　　　　書記官  鄭佩玉
中　　華　　民　　國　　96　　年　　5 　　月　　25　　日
附錄本案論罪科刑法條全文：
刑法第321條
犯竊盜罪而有左列情形之一者，處 6 月以上、 5 年以下有期徒
刑：
一  於夜間侵入住宅或有人居住之建築物、船艦或隱匿其內而犯
    之者。
二  毀越門扇、牆垣或其他安全設備而犯之者。
三  攜帶兇器而犯之者。
四  結夥三人以上而犯之者。
五  乘火災、水災或其他災害之際而犯之者。
六  在車站或埠頭而犯之者。
前項之未遂犯罰之。
